【裁判字號】    89,易,1058
【裁判日期】    891025
【裁判案由】    違反毒品危害防制條例
【裁判全文】
臺灣屏東地方法院刑事判決                        八十九年度易字第一五八號
    公  訴  人  臺灣屏東地方法院檢察署檢察官
    被      告  甲○○
右列被告因違反毒品危害防制條例案件，經檢察官提起公訴（八十九年度毒偵緝字第
二一二號）暨移送併辦（八十九年度毒偵字第六一四七號），本院判決如左：
     主  文
甲○○施用第一級毒品，累犯，處有期徒刑捌月；又連續施用第二級毒品，累犯，處
有期徒刑陸月；應執行有期徒刑壹年。
     事  實
一、甲○○前因違反麻醉藥品管理條例等案件，經臺灣高等法院高雄分院分別判處有
    期徒刑八月，如易科罰金以三○○元折算一日及有期徒刑八月確定，民國八十七
    年三月二十三日入監執行，指揮書執畢日期為八十八年八月九日。其於八十七年
    間並因施用毒品案件送觀察、勒戒後，認無繼續施用毒品之傾向，經台灣屏東地
    方法院檢察署檢察官於民國八十七年十月九日以八十七年度偵字第一六○九六、
    一七五六六號不起訴處分確定，仍不知警惕。復基於概括之犯意，自八十八年十
    月八日起至八十九年六月二十五日止，連續在屏東縣恒春鎮○○路四十七號御庭
    汽車旅館房間內及不詳處所，施用第二級毒品甲基安非他命多次；及於八十八年
    十月十二日某時，在屏東縣恒春鎮某處，施用第一級毒品海洛因一次。嗣於八十
    八年十月十二日晚上九時三十分許，在屏東縣恒春鎮○○路四十七號御庭汽車旅
    館房間內，與陳岳雄、張朝勝共同為警查獲，並扣得陳岳雄所有之海洛因一小包
    及甲基安非他命三小包，經警帶回採尿送驗而知悉上情。嗣於八十九年六月二十
    七日下午三時三十五分許，在高雄市○○區○○路與南華路口因遭通緝被捕，為
    警採尿送驗而再次查獲。其經本院於八十九年二月三日以八十九年度毒聲字第二
    ○九號裁定甲○○應送勒戒處所觀察、勒戒，經甲○○抗告，臺灣高等法院高雄
    分院於八十九年三月十七日以八十九年度毒抗字第七三號駁回抗告確定，送臺灣
    屏東看守所附設勒戒處所觀察、勒戒，認有繼續施用毒品之傾向。
二、案經屏東縣警察局恒春分局報告台灣屏東地方法院檢察署檢察官偵查起訴暨臺灣
    高雄地方法院檢察署移送併辦。
     理  由
一、右揭事實，業據被告甲○○於本院審理時坦認不諱，而被告於八十八年十月十二
    日晚上九時三十分許經警查獲而採集其尿液送驗，確呈甲基安非他命及嗎啡陽性
    反應，有屏東縣衛生局及台灣檢驗科技股份有限公司檢驗結果通知書各一紙附卷
    可稽。另被告於八十九年六月二十七日下午三時三十五分許，為警逮捕採集其尿
    液送驗，呈甲基安非他命陽性反應，亦有高雄市政府衛生局煙毒尿液檢驗成績書
    一紙在卷可憑。而被告前因施用毒品案件，經送觀察、勒戒後，認無繼續施用毒
    品之傾向，由臺灣屏東地方法院檢察署檢察官於八十七年十月九日以八十七年度
    偵字第一六○九六、一七五六六號不起訴處分確定，有不起訴處分書在卷可佐。
    其於五年內再犯毒品危害防制條例第十條之罪，經本院以八十九年度毒聲字第二
    ○九號裁定、臺灣高等法院高雄分院以八十九年度毒抗字第七三號駁回被告抗告
    裁定後，送觀察、勒戒，有繼續施用毒品之傾向，亦有裁定書二份及臺灣屏東看
    守所附設勒戒處所八十九年七月十五日屏所金衛字第一八九五號函及其所附之「
    有繼續施用毒品傾向證明書」可按，事證明確，被告分別施用安非他命及海洛因
    之犯行均堪認定。
二、查海洛因、安非他命係毒品危害防制條例第二條第二項第二款所定之第一級、第
    二級毒品。核被告所為係犯毒品危害防制條例第十條第一項、第二項施用第一級
    、第二級毒品罪。其持有第一級、第二級毒品之犯行，已被其施用第一級、第二
    級毒品之高度行為所吸收，不另論罪。被告先後多次施用第二級毒品犯行，時間
    緊接，犯罪構成要件相同，顯係基於概括犯意反覆為之，為連續犯，依刑法第五
    十六條規定論以一罪，並加重其刑。又被告所犯上開二罪名間，犯意各別，行為
    互殊，應予分論併罰。而被告前因違反麻醉藥品管理條例等案件，經臺灣高等法
    院高雄分院分別判處有期徒刑八月，如易科罰金以三○○元折算一日及有期徒刑
    八月確定，於民國八十七年三月二十三日入監執行，甫於八十八年八月九日執畢
    ，有台灣屏東地方法院檢察署刑案資料查註紀錄表乙紙在卷可按，其於五年之內
    再犯有期徒刑以上刑之本罪，為累犯，應依法加重其刑，其施用第二級毒品部分
    ，併應依法遞加之。被告於八十八年十月十二日晚上九時三十分許為警查獲時起
    至八十九年六月二十七日下午三時三十五分許止施用第二級毒品甲基安非他命之
    犯行，雖未經起訴，惟已移送併辦，且與前開起訴部分有連續犯之裁判上一罪關
    係，為起訴效力所及，本院自應併予審理。茲審酌被告施用毒品之犯罪動機、目
    的、手段、其行為戕害自身健康，坦認犯行等情及其他一切情狀，爰量處如主文
    所示之刑，並定其應執行刑。
據上論斷，應依刑事訴訟法第二百九十九條第一項前段，毒品危害防制條例第十條第
一項、第二項、刑法第十一條前段、第五十六條、第四十七條、第五十一條第五款，
判決如主文。
本案經檢察官呂乾坤到庭執行職務
中      華      民      國     八十九     年     十     月    二十五    日
                                        臺灣屏東地方法院刑事第二庭
                                                   法  官  林昌義
右判決正本證明與原本無異。
對於本判決如有不服應於收受送達後十日內向本院提出上訴書狀上訴於台灣高等法院
高雄分院並按他造當事人之人數附具繕本。
                                                   書記官  丁廣飛
中      華      民      國     八十九     年     十     月    二十五    日
附錄本案論罪科刑法條：
毒品危害防制條列第十條第一項：施用第一級毒品者，處六月以上五年以下有期徒刑
。
毒品危害防制條列第十條第二項：施用第二級毒品者，處三年以下有期徒刑。


司法院資訊處製作；財團法人民間司法改革基金會備份。
